Inventaris van het archief van de Koninklijke Nederlandse Redersvereniging (KNRV), 1981-1985
Nationaal Archief, Den Haag
Koninklijke Nederlandse Redersvereniging, supplement
KNRV, suppl.
1980-1992
I26190
20.40 meter; 578 inventarisnummers.
Normale geschreven, getypte en gedrukte documenten, geen bijzondere handschriften.
Nationaal Archief, Den Haag
Koninklijke Nederlandse Redersvereniging 1904-1992
De Koninklijke Nederlandse Redervereniging (KNVR) is een belangenorganisatie voor de zeescheepvaart. In 1992 is zij gefuseerd met de Vereniging van Nederlandse Reders in de Kleine Handelsvaart (VNRK) en ontstond de Koninklijke Vereniging van Nederlandse Reders (KVNR). Het archief van de Koninklijke Nederlandse Redersvereniging over de periode 1981-1985 is van na de centralisatie met de Raad van Bestuur voor de Zeevaart. Het omvat chronologisch geordende stukken van verschillende commissies betreffende commerciële zaken en van een aantal werkgroepen, zoals die van de Arbeidsvoorwaarden en Maritieme Radiocommunicatie.
Archiefvorming
Geschiedenis van het archiefbeheer
Het hier beschreven archief is gevormd na de centralisatie van de besturen van de Koninklijke Nederlandse Redersvereniging en de Raad van Bestuur voor de Zeevaart. Het blok vangt officieel aan in 1981, wanneer er een nieuw registratuurplan begint. Dit registratuurplan voorziet in decentrale archiefvorming door verschillende secretariaten, die jaarlijks hun veelal gestencilde of gefotokopieerde stukken deponeren in een centrale bewaarplaats. Elk secretariaat heeft een eigen rubriek met een eigen nummering. Stukken met een dubbele nummering (die dus het kenmerk van twee secretariaten dragen) zijn niet gearchiveerd om te voorkomen dat stukken in veelvoud in het archief terecht komen.
Vanaf 1983 wordt deze correspondentie geagendeerd volgens brievenboeken om daarna in de archieven van de verschillende secretariaten/commissies te worden gedeponeerd. Het archief beslaat de periode 1981-1992.
De verwerving van het archief
De rechtstitel is (nog) onbekend
De verwerving van het archief
Het archief is door schenking verworven.
Inhoud en structuur van het archief
2.19
Aanvullingen
Het deel 1986-1992 is op dit moment nog niet overgedragen. Officieel moet het archief in 1992 worden afgesloten, omdat de Koninklijke Nederlandse Redersvereniging dan opnieuw fuseert en de naam gaat dragen van Koninklijke Vereniging van Nederlandse Reders.
Aanwijzingen voor de gebruiker
Openbaarheidsbeperkingen
Volledig openbaar.
Materiële beperkingen
Het archief kent geen materiële beperkingen.
Aanvraaginstructie
Openbare archiefstukken kunnen online worden aangevraagd en gereserveerd. U kunt dit ook via de terminals in de studiezaal van het Nationaal Archief doen. Om te kunnen reserveren dient u de volgende stappen te volgen:
U maakt een profiel aan op www.gahetna.nl, en logt vervolgens in
Via de archiefinventaris (alleen de beschrijvingen met rode nummers) selecteert u het gewenste archiefstuk door op de knop 'Reserveren' te klikken
In het volgende scherm geeft u aan op welke dag u het archiefstuk wilt inzien
Indien u zich bevindt in de studiezaal en een tafelnummer heeft ontvangen kunt u dit nummer vermelden. Als u geen tafelnummer heeft kunt u tafelnummer 777 laten staan
Vervolgens bevestigt u uw reservering door deze te versturen.
Verwant materiaal
Beschikbaarheid van kopieën
Beschrijving van de series en archiefbestanddelen
- Stukken 1981., 1-9
  - Bestuurszaken: BRS 1-170., 1
  - Bestuurszaken: BRS 171-223 Commissie Bedrijfsvoering Schepen: CBS 1-37., 2
  - Commercieel-Economische Raad: CER 1-85; 86-130., 3
  - Circulaires. 6325-6405; 6406-6482., 4
  - Bondencirculaires. 1-20. Commissie Offshore: COS 396-435. Economische Betrekkingen: EB 1-157., 5
  - Facilitation Commissie: FC 1-19. Financiële Experts 1-12. Operationele Raad Schepen: ORS 1-69., 6
  - Operationele Raad Schepen: ORS 70-127. Public Relation Commissie: PRS 186-209., 7
  - Sociale Raad: SR 1-80; 81-156., 8
  - Tijdelijke Rationalisatie Commissie: TRC 64-128. Uitgebreide Tijdelijke Rationalisatie Commissie: UTRC 2-49., 9
- Stukken 1982., 10-16
  - Bestuurszaken: BRS 1-50; 51-95a; 96-140., 10
  - Bestuurszaken: BRS 141-193; 194-252; 253-283., 11
  - Commissie Arbeidsvoorwaarden: CAV 1-45; 46-82., 12
  - Commissie Bedrijfsvoering Bemanning: CBB 1-60; 61-126; 127-169., 13
  - Commissie Commerciële Zaken: CCZ 1-56; 57-125; 126-178., 14
  - Circulaires: 6483-6533; 6534-6614; 6615-6685., 15
  - Economische betrekkingen: EB 1-124. Public Relations: PR 1-15. Bemanningszaken: WBZ 1-38. Radio-communicatie: WGZ 1-22. Commissie Comerciële Zaken, Financiën: CCZ-F 1-20. Raad van Bestuur voor de Zeevaast. BB 1-8., 16
- Stukken 1983., 17-30
  - Bestuurszaken: BRS 1-60; 61-119; 120-181., 17
  - Bestuurszaken: BRS 182-232; 233-289., 18
  - Bemanningszaken en Zeevaartopleidingen: BZO 1-46; 47-96., 19
  - Commissie Arbeidszaken: CAZ 1-61; 62-122; 123-209., 20
  - Commissie Commerciële Zaken: CCZ 1-48; 49-108; 109-186., 21
  - Commissie Commerciële Zaken Assurantie: CCZA 1-47. Commissie Commerciële Zaken Juridisch: CCZJ 1-31. Commissie Commerciële Zaken Financiëel: CCZF 1-5. Commissie Commerciële Zaken Recht: CCZR 1-9., 22
  - Commissie Commerciële Zaken Politiek: CCZP 1-35; 37-70; 71-107., 23
  - Circulaires 1-35; 37-70; 71-107. Bondencirculaires 1-24., 24
  - Commissie Technische Zaken: CTZ 1-34; 35-88; 89-128., 25
  - Konstructie en Offshore: KOF 1-30; 31-61. Ladingzaken: LAZ 1-27; 28-52., 26
  - Martitieme Technische Research: MTR 1-45; 45-87., 27
  - Navigatie Nautische Communicatie: NAC 1-67. Economische Betrekkingen en Public Relations: EB/PR 1-79., 28
  - Tanker Algemene Milieuzaken: TAM 1-39; 40-69. Werkgroep Arbeidsvoorwaarden: WAV 1-38; 39-70., 29
  - Werkgroep Maritieme Radiocommunicatie: WMR 23-31. Werkgroep Werktuigbouw Uitrusting: WUR 1-63., 30
- Stukken 1984., 31-41
  - Brievenboek: BB 1-254; 255-497; 498-708., 31
  - Bestuurszaken: BRS 1-87; 88-174; 175-257., 32
  - Bemanningszaken en Zeevaartopleiding: BZO 1-91. Commissie Arbeidszaken: CAZ 1-109., 33
  - Commissie Arbeidszaken: CAZ 110-209. Commissie Commerciële Zaken: CCZ 1-83., 34
  - Commissie Commerciële Zaken: CCZ 84-198. Commissie Commerciële Zaken Assurantie: CCZA 1-32. Commissie Commerciële Zaken Financiëel: CCZF 1-14. Commissie Commerciële Zaken Juridisch: CCZJ 1-20., 35
  - Commissie Commerciële Zaken Politiek: CCZP 1-67. Commissie Commerciële Zaken Recht: CCZR 1-6., 36
  - Circulaires 6931-7029; 7030-7103. Bondencirculaires 1-19., 37
  - Commissie Technische Zaken: CTZ 1-50; 51-110. Konstructie en Offshore: KOF 1-33., 38
  - Ladingzaken: LAZ 1-38. Martitieme Rechnische Research: MTR 1-64. Navigatie Nautische Communicatie: NAC 1-51., 39
  - Economische Betrekkingen en Public Relations: EB/PR 1-173. Raad van Bestuur voor de Zeevaart: RVB 1-5. Tanker/Algemene Milieuzaken: TAM 1-31; 32-65., 40
  - Werkgroep Arbeidsvoorwaarden: WAV 1-80. Werkgroep Maritieme Radiocommunicatie: WMR 32-62. Werkgroep Werktuigbouw Uitrusting: WUR 1-43., 41
- Stukken 1985., 42-49
  - Brievenboek: BB 1-179; 180-380; 381-587., 42
  - Bestuurszaken: BRS 1-61; 62-120; 121-177; 178-232., 43
  - Bemanningszaken en Zeevaartopleiding: BZO 1-51. Commissie Arbeidszaken: CAZ 1-63; 64-111; 112-166., 44
  - Commissie Commerciële Zaken: CCZ 1-71; 72-145; 146-221., 45
  - Commissie Commerciële Zaken Assurantie: CCZA 1-15. Commissie Commerciële Zaken Financiëel: CCZF 1-10. Commissie Commerciële Zaken Juridisch: CCZJ 1-30. Commissie Commerciële Zaken Politiek: CCZP 1-32. Commissie Commerciële Zaken Recht: CCZR 7-13. Circulaires 7104-7171; 7172-7245., 46
  - Bondencirculaires 1-38. Commissie Technische Zaken: CTZ 1-46; 47-89. Konstruktie en Offshore: KOF 1-9. Ladingzaken: LAZ 1-25. Maritieme Technische Research: MTR 1-27., 47
  - Navigatie Nautische Communicatie: NAC 1-50. Economische Betrekkingen en Public Relations: EB/PR 1-16. Raad van Bestuur voor de Zeevaart: RVB 1-8. Tanker/Algemene Milieuzaken: TAM 1-26; 27-58., 48
  - Studiecommissie Nederlandse Zeevaart: SNZ 1-37; 38-71. Werkgroep Arbeidsvoorwaarden: WAV 1-51. Werkgroep Scheepstechniek: WST 1-43. Werkgroep Werktuigbouw Uitrusting: WUR 1-10. Werkgroep Maritieme Radiocommunicatie: WMR 1-10., 49